臺灣新北地方法院刑事裁定
111年度撤緩字第333號
聲  請  人  臺灣新北地方檢察署檢察官
受  刑  人  林宗文



上列聲請人因受刑人犯偽造文書等案件（臺灣臺北地方法院109
年度審簡字第2405號），聲請撤銷緩刑之宣告（111 年度執聲字
第2129號），本院裁定如下：
    主  文
聲請駁回。
    理  由
一、聲請意旨略稱：受刑人林宗文因犯詐欺、偽造文書等案件，
    經臺灣臺北地方法院以109 年度審簡字第2405號刑事判決，
    判處應執行拘役100 日、有期徒刑6 月，緩刑2 年，並應在
    緩刑期間內履行如該判決附表二編號2 、3 所示之條件，即
    ㈠應賠償臺北富邦商業銀行新臺幣（下同）3 萬2,239 元，
    並自民國110 年3 月20日起，按月於每月20日給付3,000 元
　　；㈡應於本判決確定翌日起1 年10個月內，賠償國泰世華商
    業銀行7,000 元（於110 年3 月12日確定在案）。嗣經臺灣
　　臺北地方檢察署檢察官以該署110 年度執緩字第314 號案件
　　，傳喚受刑人到庭提供賠償被害人之匯款單據資料，並當面
    向受刑人再次告知判決之內容及應履行之緩刑條件，詎受刑
    人本應依判決及調解結果，主動履行給付，渠竟於給付前期
    一部分之賠償金後，就後期之賠償金完全置之不理，無正當
    理由不繼續履行給付。核其所為，違反刑法第74條第2 項第
    3 款之規定，情節重大，足認原宣告之緩刑難收其預期效果
    ，而有執行刑罰之必要，已合於刑法第75條之1 第1 項第4 
    款所定得撤銷緩刑宣告之原因，爰依刑事訴訟法第476 條規
    定，聲請將受刑人上揭之緩刑宣告撤銷等語。
二、按受緩刑之宣告而有違反第74條第2 項第1 款至第8 款所定
    負擔情節重大者，足認原宣告之緩刑難收其預期效果，而有
    執行刑罰之必要者，得撤銷其宣告，刑法第75條之1 第1 項
    第4 款固定有明文。惟考其立法理由意旨，該條第1 項第4
    款規定之「違反第74條第2 項第1 款至第8 款所定負擔情節
    重大者」情形，係就法院於緩刑期間內，得命犯罪行為人於
    緩刑期內應遵守之事項（例如向被害人支付相當數額、向公
    庫支付一定之金額、接受精神、心理輔導、提供義務勞務或
    其他為預防再犯之事項），明定違反該條所定事項情節重大
    者，得撤銷其緩刑宣告，而所謂「情節重大」，係指受判決
    人顯有履行負擔之可能，而隱匿或處分其財產、故意不履行
    、無正當事由拒絕履行或顯有逃匿之虞等情事而言；且該條
    規定採用裁量撤銷主義，賦與法院撤銷與否之權限，特於第
    1 項規定實質要件為「足認原宣告之緩刑難收其預期效果，
    而有執行刑罰之必要」，供作審認之標準（參見該條款立法
    理由意旨）。故是否撤銷違反該款事由之緩刑宣告，仍應審
    酌受刑人於緩刑期間是否顯有履行負擔之可能，而隱匿或處
    分其財產、故意不履行、無正當事由拒絕履行或顯有逃匿之
    虞等情，以及是否已難收其預期之效果，而確有執行刑罰之
    必要，要非受緩刑宣告之人一有違反判決所定該款負擔情事
    ，即應撤銷該緩刑之宣告。
三、經查，聲請意旨所指受刑人林宗文有未依上揭判決緩刑附帶
    所命負擔事項履行給付之情，固有臺灣臺北地方檢察署110
　　 年度執緩字第314 號執行卷附受刑人、臺北富邦銀行承辦
    人林哲正等執行筆錄、國泰世華銀行信用卡作業部111 年9
　　月7 日國世卡部字第1110001034號函等可稽，亦為受刑人於
    本院訊問時所是認。惟查，受刑人上揭緩刑判決附帶應履行
    條件，除本件聲請未完全履行部分外，尚有該判決附表二編
    號1 所示部分，即「應賠償廖振甫3 萬元，並自109 年12月
    15日起，按月於每月15日給付1 萬元」，而此部分受刑人已
    於該判決確定前之109 年12月15日至110 年2 月19日止間，
    按月各匯款給付1 萬元履行完畢，有上開執行卷附之臺灣銀
    行無摺存入憑條存根可稽；其後受刑人接續自110 年3 月19
　　日起至110 年12月20日間，按月匯款給付臺北富邦銀行1,00
　　0 元至5,000 元不等金額，總計已給付2 萬元，尚餘12,239
　　元未履行，此亦有上開執行卷附受刑人匯款之臺北富邦銀行
    自動櫃員機明細單、臺北富邦銀行承辦人林哲正提出之受刑
    人繳款明細等可按；受刑人復於本院訊問時辯稱：伊之前於
    109 年、110 年間原有正常給付，之後因疫情影響，再加上
    伊於110 年10月間因病開刀，工作不穩定，伊本來受僱自助
    餐廳從事廚房雜役，月薪3 萬元，後因疫情影響減薪約1 萬
    5,000 元或2 萬元不等，此外又積欠房租6 萬多元，故伊於
    110 年繳完後，111 年起就先償還積欠房租，之後工作又因
    疫情於111 年4 、5 月停擺無收入，因而無力續履行給付臺
    北富邦銀行上開餘款，至於國泰世華銀行部分，伊當時法官
    說法，是於履行臺北富邦銀行部分後，再依序履行國泰世華
    銀行部分，故給伊1 年10個月還款期限，即至112 年1 月13
　　日前處理完畢，並無惡意不履行等語（見本院111 年11月8
　　日訊問筆錄），並提出其就醫之宏恩綜合醫院診斷證明書供
    參。又經本院調查受刑人109 年迄今相關之財產、勞、健保
    投保等資料所示，其財產資料於109 年、110 年均無申報繳
　　稅之財產資料，而其勞保均投保於臺北市餐飲業職業工會，
    投保金額24,000元至25,250元，健保則投保於上開職業工會
    或新北市板橋區公所，此有卷附受刑人之稅務電子閘門財產
    所得調件明細表、勞、健保投保歷史資料等可參。綜上所述
　　，堪認受刑人上開所辯，尚非虛詞，應屬可採。是徵諸上情
　　，本件受刑人雖未依上開判決緩刑附帶所命負擔事項，完全
    履行本件聲請部分，然據上所述，受刑人已依上開判決先行
    履行附表二編號1 所示廖振甫部分，編號2 所示臺北富邦銀
    行部分，則自110 年8 月起未完全給付，然其於110 年8 至
　　12月間，仍各給付1,000 元，其後於111 年間始未履行給付
　　，至編號3 所示國泰世華銀行部分，依該判決所諭知履行期
    限尚未屆至，尚難逕認受刑人未履行，再衡諸受刑人上開所
    述及本院調查之經濟狀況及能力，尚不足認其顯有履行負擔
    之可能，而隱匿或處分其財產、故意不履行、無正當事由拒
    絕履行或顯有逃匿之虞等情，是參諸上揭規定說明，自難逕
    認受刑人等有「違反第74條第2 項第1 款至第8 款所定負擔
    情節重大」，而可認有上開緩刑之宣告難收其預期效果之情
    。此外，聲請人就此所據事由，亦未敘明有何具體事證足認
    受刑人等違反上開所定負擔「情節重大」，及原宣告之緩刑
    難收其預期效果，有執行刑罰之必要，而符合此部分所定得
    撤銷緩刑宣告之規定，其僅憑被害人所述受刑人未依判決所
    命履行之情，遽以聲請本件緩刑之撤銷，要屬率斷。從而，
    綜上所述，本件聲請所據上開事由尚非有據，為無理由，自
    應予駁回，爰裁定如主文。
中　　華　　民　　國　　111 　年　　11　　月　　18　　日
                      刑事第七庭  法　官  彭  全  曄
上列正本證明與原本無異。
如不服本裁定應於送達後5 日內向本院提出抗告狀。
                                  書記官  張  馨  尹
中　　華　　民　　國　　111 　年　　11　　月　　23　　日